---
title: "Compilation Report | Corpus des Deutschen Bundesrechts (C-DBR)"
author: Seán Fobbe
geometry: margin=3cm
fontsize: 11pt
papersize: a4
output:
  pdf_document:
    toc: true
    toc_depth: 3
    number_sections: true
    pandoc_args: --listings
    includes:
      in_header: tex/Preamble_DE.tex
      before_body: [temp/Definitions.tex, tex/Titlepage_Compilation.tex]
bibliography: temp/packages.bib
nocite: '@*'
---



```{r setup, include = FALSE}
knitr::opts_chunk$set(echo = TRUE,
                      warning = TRUE,
                      message = TRUE,
                      collapse = TRUE,
                      comment = "#>")
```




```{r, results = "asis", echo = FALSE}
cat(readLines("README.md"),
    sep = "\n")
```



# Packages laden


```{r}

library(targets)
library(tarchetypes)
library(RcppTOML)
library(future)
library(data.table)
library(quanteda)
library(knitr)
library(kableExtra)
library(igraph)
library(ggraph)

tar_unscript()
```



# Vorbereitung

## Definitionen

```{r}

## Datum
datestamp <- Sys.Date()
print(datestamp)

## Datum und Uhrzeit (Beginn)
begin.script <- Sys.time()

## Konfiguration
config <- RcppTOML::parseTOML("config.toml")
print(config)


# Analyse-Ordner
dir.analysis <- paste0(getwd(),
                       "/analysis")


```


## Aufräumen

Löscht Dateien im Output-Ordner, die nicht vom heutigen Tag sind.


```{r}

unlink(grep(datestamp,
            list.files("output",
                       full.names = TRUE),
            invert = TRUE,
            value = TRUE))


```



## Ordner erstellen

```{r}

#unlink("output", recursive = TRUE)
dir.create("files", showWarnings = FALSE)
dir.create("output", showWarnings = FALSE)
dir.create("temp", showWarnings = FALSE)

dir.create(dir.analysis, showWarnings = FALSE)

```



## Vollzitate statistischer Software schreiben

```{r}
knitr::write_bib(renv::dependencies()$Package,
                 "temp/packages.bib")
```




# Globale Variablen


## Packages definieren

```{targets global-packages, tar_globals = TRUE}

tar_option_set(packages = c("tarchetypes",
                            "RcppTOML",     # TOML-Dateien lesen und schreiben
							"testthat",     # Unit Tests
                            "fs",           # Verbessertes File Handling
                            "zip",          # Verbessertes ZIP Handling
                            "mgsub",        # Vektorisiertes Gsub
                            "httr",         # HTTP-Werkzeuge
							"xml2",         # XML-Extraktion
                            "rvest",        # HTMLExtraktion
                            "knitr",        # Professionelles Reporting
                            "kableExtra",   # Verbesserte Kable Tabellen
                            "pdftools",     # Verarbeitung von PDF-Dateien
                            "ggplot2",      # Datenvisualisierung
							"igraph",       # Analyse von Graphen
							"ggraph",       # Visualisierung von Graphen
                            "scales",       # Skalierung von Diagrammen
                            "data.table",   # Fortgeschrittene Datenverarbeitung
                            "readtext",     # TXT-Dateien einlesen
                            "quanteda",     # Computerlinguistik
                            "future",       # Parallelisierung
                            "future.apply"))# Funktionen für Future

tar_option_set(workspace_on_error = TRUE) # Save Workspace on Error
tar_option_set(format = "qs")

```


## Konfiguration


```{targets global-config, tar_globals = TRUE}

datestamp <- Sys.Date()

config <- RcppTOML::parseTOML("config.toml")

dir.analysis <- paste0(getwd(),
                       "/analysis")

## Caption for diagrams
caption <- paste("Fobbe | DOI:",
                 config$doi$data$version)


## Prefix for figure titles
prefix.figuretitle <- paste(config$project$shortname,
                            "| Version",
                            datestamp)

## File prefix
prefix.files <- paste0(config$project$shortname,
                       "_",
                       datestamp)


if (config$cores$max == TRUE){
    fullCores <- future::availableCores()
}


if (config$cores$max == FALSE){
    fullCores <- as.integer(config$cores$number)
}

```




## Funktionen definieren

```{targets global-functions, tar_globals = TRUE}

lapply(list.files("functions", pattern = "\\.R$", full.names = TRUE), source)

```






## ZIP-Datei für Source definieren

```{targets global-sourcefiles, tar_globals = TRUE}

files.source.raw <-  c(list.files(pattern = "\\.R$|\\.toml$|\\.md$|\\.Rmd$"),
					   "reports",
                       "data",
                       "functions",
                       "tex",
                       "gpg",
                       "buttons",
                       list.files(pattern = "renv\\.lock|\\.Rprofile",
                                  all.files = TRUE),
                       list.files("renv",
                                  pattern = "activate\\.R",
                                  full.names = TRUE))

```






# Pipeline: Konstruktion




## File Tracking Targets

Mit diesem Abschnitt der Pipeline werden Input-Dateien getrackt und eingelesen. Mit der Option \enquote{format = "file"} werden für Input-Dateien Prüfsummen berechnet. Falls sich diese verändern werden alle von ihnen abhängigen Pipeline-Schritte als veraltet markiert und neu berechnet.




### Source Code


Dies sind alle Dateien, die den Source Code für den Datensatz bereitstellen.

```{targets tar.file1}
tar_target(files.source,
           files.source.raw,
           format = "file")

```


### Changelog

```{targets tar.file2}
tar_target(changelog,
           "CHANGELOG.md",
           format = "file")
```



## Download Targets


```{targets tar.download1}

tar_target(xml.toc,
           xml2::read_xml("https://www.gesetze-im-internet.de/gii-toc.xml"))

```


## Report Targets

Dieser Abschnitt der Pipeline erstellt die finalen Berichte (Codebook und Robustness Checks).



<!-- ### LaTeX-Definitionen schreiben -->

<!-- Um Variablen aus der Pipeline in die LaTeX-Kompilierung einzuführen, müssen diese als .tex-Datei auf die Festplatte geschrieben werden. -->

<!-- ```{targets tar.report1} -->
<!-- tar_target(latexdefs, -->
<!--                 f.latexdefs(config, -->
<!--                             dir = "temp", -->
<!--                             version = datestamp), -->
<!-- 	       format = "file") -->

<!-- ``` -->






# Pipeline: Kompilierung



## Durchführen der Kompilierung

<!-- ```{r pipeline-run, results = "hide"} -->
<!-- tar_make() -->
<!-- ``` -->



## Visualisierung

<!-- ```{r, pipeline-graph, fig.width = 10, fig.height = 14} -->

<!-- edgelist <- tar_network(targets_only = TRUE)$edges -->
<!-- setDT(edgelist) -->

<!-- g  <- igraph::graph.data.frame(edgelist, -->
<!--                                directed = TRUE) -->


<!-- ggraph(g, -->
<!--        'sugiyama') +  -->
<!--     geom_edge_diagonal(colour = "grey70")+ -->
<!--     geom_node_point(size = 2)+ -->
<!--     geom_node_text(aes(label = name), -->
<!--                    size = 2, -->
<!--                    repel = TRUE)+ -->
<!--     theme_void() -->

<!-- ``` -->
                       



<!-- # Pipeline: Analyse -->


<!-- ## Gesamte Liste -->

<!-- Die vollständige Liste aller Targets, inklusive ihres Types und ihrer Größe. Targets die auf Dateien verweisen (z.B. alle PDF-Dateien) geben die Gesamtgröße der Dateien auf der Festplatte an. -->





<!-- ```{r, pipeline-list} -->

<!-- meta <- tar_meta(fields = c("type", "bytes", "format"), complete_only = TRUE) -->
<!-- setDT(meta) -->
<!-- meta$MB <- round(meta$bytes / 1e6, digits = 2) -->

<!-- # Gesamter Speicherplatzverbrauch -->
<!-- sum(meta$MB, na.rm = TRUE) -->

<!-- kable(meta[order(type, name)], -->
<!--       format = "latex", -->
<!--       align = "r", -->
<!--       booktabs = TRUE, -->
<!--       longtable = TRUE) %>% kable_styling(latex_options = "repeat_header") -->


<!-- ``` -->

<!-- \newpage -->
<!-- ## Timing -->

<!-- ### Gesamte Laufzeit -->

<!-- ```{r, pipeline-runtime} -->
<!-- meta <- tar_meta(fields = c("time", "seconds"), complete_only = TRUE) -->
<!-- setDT(meta) -->
<!-- meta$mins <- round(meta$seconds / 60, digits = 2) -->

<!-- runtime.sum <- sum(meta$seconds) -->

<!-- ## Sekunden -->
<!-- print(runtime.sum) -->

<!-- ## Minuten -->
<!-- runtime.sum / 60 -->

<!-- ## Stunden -->
<!-- runtime.sum / 3600 -->
<!-- ``` -->

<!-- ### Laufzeit einzelner Targets -->

<!-- Der Zeitpunkt an dem die Targets berechnet wurden und ihre jeweilige Laufzeit in Sekunden. -->


<!-- ```{r, pipeline-timing} -->
<!-- kable(meta[order(-seconds)], -->
<!--       format = "latex", -->
<!--       align = "r", -->
<!--       booktabs = TRUE, -->
<!--       longtable = TRUE) %>% kable_styling(latex_options = "repeat_header") -->


<!-- ``` -->



<!-- \newpage -->
<!-- ## Warnungen -->



<!-- ```{r, pipeling-warnings} -->

<!-- meta <- tar_meta(fields = "warnings", complete_only = TRUE) -->
<!-- setDT(meta) -->

<!-- kable(meta, -->
<!--       format = "latex", -->
<!--       align = c("P{4cm}", "p{10cm}"), -->
<!--       booktabs = TRUE, -->
<!--       longtable = TRUE) -->


<!-- ``` -->


<!-- \newpage -->
<!-- ## Fehlermeldungen -->

<!-- ```{r, pipeline-errors} -->

<!-- meta <- tar_meta(fields = "error", complete_only = TRUE) -->
<!-- setDT(meta) -->

<!-- kable(meta, -->
<!--       format = "latex", -->
<!--       align = c("P{4cm}", "p{10cm}"), -->
<!--       booktabs = TRUE, -->
<!--       longtable = TRUE) -->


<!-- ``` -->









\newpage

```{r, results = "asis", echo = FALSE}
cat(readLines("CHANGELOG.md"),
    sep = "\n")

```


# Abschluss

```{r}

## Datumsstempel
print(datestamp) 

## Datum und Uhrzeit (Anfang)
print(begin.script)


## Datum und Uhrzeit (Ende)
end.script <- Sys.time()
print(end.script)


## Laufzeit des gesamten Skriptes
print(end.script - begin.script)

```


# Parameter für strenge Replikationen


```{r}
system2("openssl", "version", stdout = TRUE)

sessionInfo()

```


# Literaturverzeichnis
