---
title: "Codebook | Corpus des Deutschen Bundesrechts (C-DBR)"
author: Seán Fobbe
geometry: margin=3cm
papersize: a4
fontsize: 11pt
output:
  pdf_document:
    toc: true
    toc_depth: 3
    number_sections: true
    pandoc_args: --listings
    includes:
      in_header: ../tex/Preamble_DE.tex
      before_body: [../temp/Definitions.tex, ../tex/Titlepage_Codebook.tex]
bibliography: ../temp/packages.bib
nocite: '@*'
---


```{r, setup, include=FALSE}
knitr::opts_chunk$set(fig.path = file.path("..", "analysis/"),
                      dev = config$fig$format,
                      dpi = config$fig$dpi,
                      fig.align = config$fig$align,
                      echo = FALSE,
                      warning = FALSE,
                      message = FALSE)

```






# Einführung

Dem **Bundesrecht** kommt im Normengefüge der Bundesrepublik Deutschland herausragende Bedeutung zu. Zwar sind die Länder gemäß Art. 30, 70 GG primär für die Gesetzgebung zuständig, im Katalog der Art. 71 ff GG sind aber derart viele Kompetenzen dem Bund zugewiesen, dass das Bundesrecht praktisch jedes rechtliche Problem in der Bundesrepublik dominiert. Ausnahmen sind in der Regel nur die Bereiche innere Sicherheit, Bildung und Kultur, die weitgehend in der Hand der Bundesländer verblieben sind. Aber auch in diesen Bereichen finden sich Regelungen des Bundes. Beispiele dafür sind manche Regelungen des Bundespolizeigesetzes (BPolG) oder das Kulturgutschutzgesetz (KGSG).

Bundesgesetze werden vom Bundestag im Zusammenwirken mit dem Bundesrat erlassen und vom Bundespräsidenten ausgefertigt (Art. 76 ff GG). Das Initiativrecht liegt bei Abgeordneten aus der Mitte des Bundestags, der Bundesregierung und dem Bundesrat (Art. 76 Abs. 1 GG). Der Bundesrat ist je nach Gesetzescharakter mit einem Zustimmungserfordernis oder einem Einspruchsrecht beteiligt (Art. 77, 78 GG).

Verordnungen werden in der Regel von der Exekutive erlassen, in seltenen Fällen vom Bundestag selbst. Durch Bundesgesetz können nur Bundesregierung, Bundesminister oder Landesregierungen hierzu ermächtigt werden (Art. 80 Abs. 1 S.1 GG), eine im Gesetz vorgesehen Sub-Delegation ist aber möglich (Art. 80 Abs. 1 S. 4 GG). Verordnungen müssen einem speziellen Bestimmtheitsgebot genügen und ihre Rechtsgrundlage in der Verordnung angeben (Art. 80 Abs. 1 S. 2 und 3). Der Erlass von Verordnungen erfordert zudem nicht selten die Zustimmung des Bundesrates, entweder aufgrund von Art. 80 Abs. 2 GG oder bedingt durch eine Regelung in einem einfachen Bundesgesetz.
 
Warum dieser Datensatz? Die quantitative Analyse von juristischen Texten, insbesondere von Gesetzen und Verordnungen, ist in den deutschen Rechtswissenschaften ein noch junges und kaum bearbeitetes Feld.\footnote{Positive Ausnahmen finden sich vor allem unter: \url{https://www.quantitative-rechtswissenschaft.de/}} Zu einem nicht unerheblichen Teil liegt dies auch daran, dass die Anzahl an frei nutzbaren Datensätzen außerordentlich gering ist.
 
Die meisten hochwertigen Datensätze lagern (fast) unerreichbar in kommerziellen Datenbanken und sind wissenschaftlich gar nicht oder nur gegen Entgelt zu nutzen. Frei verfügbare Datenbanken wie \emph{Opinio Iuris}\footnote{\url{https://opinioiuris.de/}} und \emph{openJur}\footnote{\url{https://openjur.de/}} verbieten ausdrücklich das maschinelle Auslesen der Rohdaten.\footnote{Openjur beabsichtigt eine API anzubieten, diese war aber im Januar 2021 immernoch nicht verfügbar. Openjur ist seit 2008 in Betrieb.} Wissenschaftliche Initiativen wie der Juristische Referenzkorpus (JuReKo) sind nach jahrelanger Arbeit hinter verschlossenen Türen verschwunden.
 
In einem funktionierenden Rechtsstaat muss die Rechtsetzung öffentlich, transparent und nachvollziehbar sein. Im 21. Jahrhundert bedeutet dies auch, dass sie quantitativen Analysen zugänglich sein muss. Der Erstellung und Aufbereitung des Datensatzes liegen daher die Prinzipien der allgemeinen Verfügbarkeit durch Urheberrechtsfreiheit, strenge Transparenz und vollständige wissenschaftliche Reproduzierbarkeit zugrunde. Die FAIR-Prinzipien (Findable, Accessible, Interoperable and Reusable) für freie wissenschaftliche Daten inspirieren sowohl die Konstruktion, als auch die Art der Publikation.\footnote{Wilkinson, M., Dumontier, M., Aalbersberg, I. et al. The FAIR Guiding Principles for Scientific Data Management and Stewardship. Sci Data 3, 160018 (2016). \url{https://doi.org/10.1038/sdata.2016.18}}










```{r, results = "asis"}
cat(readLines(tar_read(changelog)),
    sep = "\n")

```







# Parameter für strenge Replikationen


```{r}
system2("openssl", "version", stdout = TRUE)

sessionInfo()

```


# Literaturverzeichnis
