---
title: "Robustness Checks | Corpus des Deutschen Bundesrechts (C-DBR)"
author: Seán Fobbe
geometry: margin=3cm
papersize: a4
fontsize: 11pt
output:
  pdf_document:
    toc: true
    toc_depth: 3
    number_sections: true
    pandoc_args: --listings
    includes:
      in_header: ../tex/Preamble_DE.tex
      before_body: [../temp/Definitions.tex, ../tex/Titlepage_Robustness.tex]
bibliography: ../temp/packages.bib
nocite: '@*'
---


```{r, setup, include=FALSE}
knitr::opts_chunk$set(fig.path = file.path("..", "analysis/"),
                      dev = config$fig$format,
                      dpi = config$fig$dpi,
                      fig.align = config$fig$align,
                      echo = TRUE,
                      warning = TRUE,
                      message = TRUE)

```


# Ergebnisse laden


```{r}
tar_load(latexdefs)
tar_load(dt.normen.final)
tar_load(dt.normen.meta)
tar_load(dt.rechtsakte.final)
tar_load(dt.rechtsakte.meta)
tar_load(dt.meta)
tar_load(files.pdf)
tar_load(files.txt)
tar_load(files.xml)
tar_load(files.epub)

```




# Vollständigkeit des Downloads


```{r}
length(files.xml) == length(files.epub)
length(files.xml) == length(files.pdf)
length(files.pdf) == length(files.txt)

length(files.pdf)
length(files.txt)
length(files.xml)
length(files.epub)
```


# Variablen

## Anzahl Variablen

```{r}
length(dt.normen.final)
length(dt.normen.meta)
length(dt.rechtsakte.final)
length(dt.rechtsakte.meta)
length(dt.meta)
```


## Alle Namen der Variablen

```{r}
names(dt.normen.final)
names(dt.normen.meta)
names(dt.rechtsakte.final)
names(dt.rechtsakte.meta)
names(dt.meta)
```


## Beispiel-Werte

```{r}
str(dt.normen.final)
str(dt.rechtsakte.final)
str(dt.meta)
```


# Quantitative Variablen


## Ausfertigungsdatum

***Einzelnormen***
summary(as.IDate(dt.normen.final$ausfertigung_datum))

***Rechtsakte***
summary(as.IDate(dt.rechtsakte.final$ausfertigung_datum))

***XML-Metadaten***
summary(as.IDate(dt.meta$ausfertigung_datum))



## Ausfertigungsjahr

***Einzelnormen***
summary(dt.normen.final$ausfertigung_jahr)

***Rechtsakte***
summary(dt.rechtsakte.final$ausfertigung_jahr)

***XML-Metadaten***
summary(dt.meta$ausfertigung_jahr)






# Frequenztabellen erstellen


## Liste zu prüfender Variablen

 **Hinweis:** Nur diese Variablen werden bei der Erstellung der Frequenztabellen berücksichtigt.
 
 

```{r}
varlist  <-  c("periodikum",
               "fundstellentyp",
               "check_neuf",
               "check_aufh",
               "check_sonst",
               "check_hinweis",
               "check_stand",
               "gliederungskennzahl",
               "ausfertigung_jahr",
               "doi_concept",
               "doi_version",
               "version",
               "lizenz" )
```





# Frequenztabellen erstellen: Einzelnormen

```{r, results = "asis"}
prefix.freqtable.einzelnormen <- paste0(config$project$shortname,
                                        "_01_Einzelnormen_Frequenztabelle_var-")


f.fast.freqtable(dt.normen.final,
                 varlist = varlist,
                 sumrow = TRUE,
                 output.list = FALSE,
                 output.kable = TRUE,
                 output.csv = TRUE,
                 outputdir = dir.analysis,
                 prefix = prefix.freqtable.einzelnormen)
```




# Frequenztabellen erstellen: Rechtsakte

## Reduzierte Liste zu prüfender Variablen

Folgende Variablen sind wegen der geringeren Auflösung der Metadaten (nur Rechtsaktebene, nicht Normebene) nicht mehr nutzbar.


```{r}

varremove <- c("gliederungskennzahl")

vars.freqtable.rechtsakte <- setdiff(varlist, varremove)

print(vars.freqtable.rechtsakte)
```




## Frequenztabellen erstellen


```{r, results = "asis"}
prefix.freqtable.rechtsakte <- paste0(config$project$shortname,
                                      "_01_Rechtsakte_Frequenztabelle_var-")



f.fast.freqtable(dt.rechtsakte.final,
                 varlist = vars.freqtable.rechtsakte,
                 sumrow = TRUE,
                 output.list = FALSE,
                 output.kable = TRUE,
                 output.csv = TRUE,
                 outputdir = dir.analysis,
                 prefix = prefix.freqtable.rechtsakte)

```





# Frequenztabellen erstellen: XML-Metadaten


## Liste zu prüfender Variablen

```{r}
print(vars.freqtable.rechtsakte)
```


## Frequenztabellen erstellen

```{r, results = "asis"}
prefix.freqtable.meta <- paste0(config$project$shortname,
                 "_01_Meta_Frequenztabelle_var-")


f.fast.freqtable(dt.meta,
                 varlist = vars.freqtable.rechtsakte,
                 sumrow = TRUE,
                 output.list = FALSE,
                 output.kable = TRUE,
                 output.csv = TRUE,
                 outputdir = dir.analysis,
                 prefix = prefix.freqtable.meta)

```




```{r, results = "asis"}
cat(readLines(tar_read(changelog)),
    sep = "\n")

```


# Parameter für strenge Replikationen


```{r}
system2("openssl", "version", stdout = TRUE)

sessionInfo()

```


# Literaturverzeichnis
