---
title: "Robustness Checks | Corpus des Deutschen Bundesrechts (C-DBR)"
author: Seán Fobbe
geometry: margin=3cm
papersize: a4
fontsize: 11pt
output:
  pdf_document:
    toc: true
    toc_depth: 3
    number_sections: true
    pandoc_args: --listings
    includes:
      in_header: ../tex/Preamble_DE.tex
      before_body: [../temp/Definitions.tex, ../tex/Titlepage_Robustness.tex]
bibliography: ../temp/packages.bib
nocite: '@*'
---


```{r, setup, include=FALSE}
knitr::opts_chunk$set(fig.path = file.path("..", "analysis/"),
                      dev = config$fig$format,
                      dpi = config$fig$dpi,
                      fig.align = config$fig$align,
                      echo = TRUE,
                      warning = TRUE,
                      message = TRUE)

```


# Ergebnisse laden


```{r}
tar_load(latexdefs)
tar_load(dt.download)
tar_load(dt.normen.final)
tar_load(dt.normen.meta)
tar_load(dt.rechtsakte.final)
tar_load(dt.rechtsakte.meta)
tar_load(dt.meta)
tar_load(files.pdf)
tar_load(files.txt)
tar_load(files.xmlzip)
tar_load(files.epub)

```



# Pipeline visualisieren

```{r, C-DBR_00_Pipeline_Graph_gold, fig.width = 12, fig.height = 14, fig.pos = "p", fig.cap = "Der vollständige Prozess der Datensatz-Kompilierung."}


edgelist <- tar_network(targets_only = TRUE)$edges
setDT(edgelist)

g  <- igraph::graph.data.frame(edgelist,
                               directed = TRUE)

ggraph(g,
       'sugiyama') + 
    geom_edge_diagonal(colour = "darkgoldenrod2")+
    geom_node_point(size = 2,
                    color = "red")+
    geom_node_text(aes(label = name),
                   color = "white",
                   size = 2,
                   repel = TRUE)+
    theme_void()+
    labs(
        title = paste(prefix.figuretitle,
                      "| Vollständiger Prozess der Datensatz-Kompilierung"),
        caption = caption
    )+
    theme(
        plot.title = element_text(size = 14,
                                  face = "bold",
                                  color = "white"),                        
        plot.background = element_rect(fill = "black"),
        plot.caption = element_text(color = "white"),
        plot.margin = margin(10, 20, 10, 10)
    )

```

```{r, C-DBR_00_Pipeline_Graph_dark-green, fig.width = 12, fig.height = 14, fig.pos = "p", fig.cap = "Der vollständige Prozess der Datensatz-Kompilierung."}

ggraph(g,
       'sugiyama') + 
    geom_edge_diagonal(colour = "darkgreen")+
    geom_node_point(size = 2,
                    color = "white")+
    geom_node_text(aes(label = name),
                   color = "white",
                   size = 2,
                   repel = TRUE)+
    theme_void()+
    labs(
        title = paste(prefix.figuretitle,
                      "| Vollständiger Prozess der Datensatz-Kompilierung"),
        caption = caption
    )+
    theme(
        plot.title = element_text(size = 14,
                                  face = "bold",
                                  color = "white"),                        
        plot.background = element_rect(fill = "black"),
        plot.caption = element_text(color = "white"),
        plot.margin = margin(10, 20, 10, 10)
    )

```

  
  
  


# Vollständigkeit des Downloads


## Überblick

```{r}
length(files.xmlzip) == length(files.epub)
length(files.xmlzip) == length(files.pdf)

length(files.xmlzip)
length(files.pdf)
length(files.epub)
```


## Fehlende XML-Archive

```{r}
setdiff(dt.download$title.xml,
        basename(files.xmlzip))

```


## Fehlende PDF-Dateien

```{r}
setdiff(dt.download$title.pdf,
        basename(files.pdf))

```


## Fehlende EPUB-Dateien

```{r}
setdiff(dt.download$title.epub,
        basename(files.epub))

```





# Vollständigkeit der Konvertierung




## Überblick


```{r}
length(files.pdf) == length(files.txt)

length(files.pdf)
length(files.txt)
```


## Fehler bei TXT-Konvertierung

```{r}
setdiff(tools::file_path_sans_ext(basename(files.pdf)),
        tools::file_path_sans_ext(basename(files.txt)))
```




# Variablen

## Anzahl Variablen

```{r}
length(dt.normen.final)
length(dt.normen.meta)
length(dt.rechtsakte.final)
length(dt.rechtsakte.meta)
length(dt.meta)
```


## Alle Namen der Variablen

```{r}
names(dt.normen.final)
names(dt.normen.meta)
names(dt.rechtsakte.final)
names(dt.rechtsakte.meta)
names(dt.meta)
```


## Beispiel-Werte

```{r}
str(dt.normen.final)
str(dt.rechtsakte.final)
str(dt.meta)
```


# Quantitative Variablen


## Ausfertigungsdatum

### Einzelnormen

```{r}
summary(as.IDate(dt.normen.final$ausfertigung_datum))
```


### Rechtsakte

```{r}
summary(as.IDate(dt.rechtsakte.final$ausfertigung_datum))
```


### XML-Metadaten

```{r}
summary(as.IDate(dt.meta$ausfertigung_datum))
```


## Ausfertigungsjahr

### Einzelnormen

```{r}
summary(dt.normen.final$ausfertigung_jahr)
```

### Rechtsakte

```{r}
summary(dt.rechtsakte.final$ausfertigung_jahr)
```


### XML-Metadaten

```{r}
summary(dt.meta$ausfertigung_jahr)
```





# Frequenztabellen erstellen


## Liste zu prüfender Variablen

 **Hinweis:** Nur diese Variablen werden bei der Erstellung der Frequenztabellen berücksichtigt.
 
 

```{r}
varlist  <-  c("periodikum",
               "fundstellentyp",
               "check_neuf",
               "check_aufh",
               "check_sonst",
               "check_hinweis",
               "check_stand",
               "gliederungskennzahl",
               "ausfertigung_jahr",
               "doi_concept",
               "doi_version",
               "version",
               "lizenz" )
```





# Frequenztabellen erstellen: Einzelnormen

```{r, results = "asis"}
prefix.freqtable.einzelnormen <- paste0(config$project$shortname,
                                        "_01_Einzelnormen_Frequenztabelle_var-")


f.fast.freqtable(dt.normen.final,
                 varlist = varlist,
                 sumrow = TRUE,
                 output.list = FALSE,
                 output.kable = TRUE,
                 output.csv = TRUE,
                 outputdir = dir.analysis,
                 prefix = prefix.freqtable.einzelnormen)
```




# Frequenztabellen erstellen: Rechtsakte

## Reduzierte Liste zu prüfender Variablen

Folgende Variablen sind wegen der geringeren Auflösung der Metadaten (nur Rechtsaktebene, nicht Normebene) nicht mehr nutzbar.


```{r}

varremove <- c("gliederungskennzahl")

vars.freqtable.rechtsakte <- setdiff(varlist, varremove)

print(vars.freqtable.rechtsakte)
```




## Frequenztabellen erstellen


```{r, results = "asis"}
prefix.freqtable.rechtsakte <- paste0(config$project$shortname,
                                      "_01_Rechtsakte_Frequenztabelle_var-")



f.fast.freqtable(dt.rechtsakte.final,
                 varlist = vars.freqtable.rechtsakte,
                 sumrow = TRUE,
                 output.list = FALSE,
                 output.kable = TRUE,
                 output.csv = TRUE,
                 outputdir = dir.analysis,
                 prefix = prefix.freqtable.rechtsakte)

```





# Frequenztabellen erstellen: XML-Metadaten


## Liste zu prüfender Variablen

```{r}
print(vars.freqtable.rechtsakte)
```


## Frequenztabellen erstellen

```{r, results = "asis"}
prefix.freqtable.meta <- paste0(config$project$shortname,
                 "_01_Meta_Frequenztabelle_var-")


f.fast.freqtable(dt.meta,
                 varlist = vars.freqtable.rechtsakte,
                 sumrow = TRUE,
                 output.list = FALSE,
                 output.kable = TRUE,
                 output.csv = TRUE,
                 outputdir = dir.analysis,
                 prefix = prefix.freqtable.meta)

```




```{r, results = "asis"}
cat(readLines(tar_read(changelog)),
    sep = "\n")

```


# Parameter für strenge Replikationen


```{r}
system2("openssl", "version", stdout = TRUE)

sessionInfo()

```


# Literaturverzeichnis
